【裁判字號】    88,易,3490
【裁判日期】    890113
【裁判案由】    違反動產擔保交易法
【裁判全文】
臺灣臺中地方法院刑事判決                        八十八年度易字第三四九號
    公  訴  人  台灣台中地方法院檢察署檢察官
    被      告  乙○○
右列被告因違反動產擔保交易法案件，經檢察官提起公訴（八十八年度偵字第二０九
一０號），本院判決如左：
    主  文
乙○○無罪。
    理  由
一、公訴意旨略以：被告乙○○於民國八十八年三月八日，以動產擔保交易附條件買
    賣之方式，向中國聯合機車租賃有限公司（以下簡稱中國聯合公司）購買ＳＮＹ
    ─七０一號機車一部，為動產擔保交易之債務人。約定總價金新台幣（下同）二
    萬八千八百元，分六期給付，每月一期，每期付款四千八百元，標的物存放地點
    為台中市○○路二二五巷四號，在價金未付清之前，標的物所有權仍屬於出賣人
    所有，買受人僅得依約占有使用，不得任意遷移或為其他處分等，乙○○在取得
    標的物之後，僅付款一期，即拒不付款，意圖為自己不法之利益，將該標的物遷
    移，逃匿不知去向，致出賣人追索無著受有損害，因認被告涉犯動產擔保交易法
    第三十八條之罪嫌云云。
二、按犯罪事實應依證據認定之，無證據不得推定其犯罪事實，刑事訴訟法第一百五
    十四條定有明文。又告訴人之告訴，係以使被告受刑事訴追為目的，是其陳述是
    否與事實相符，仍應調其他證據以資審認，最高法院五十二年度台上字第一三０
    ０號著有判例可資參照。公訴人認被告涉犯上開罪嫌，無非以告訴人中國聯合公
    司代理人甲○○之指訴、附條件買賣契約書及銷貨單為其論罪依據。然訊之被告
    雖坦承於右揭時地購買前開機車一部，惟堅詞否認有何違反動產擔保交易法犯行
    ，辯稱：伊騎乘該機車工作均有返回標的物存放地，伊因病致無力支付價金等語
    。經查本院依被告與告訴人約定之上揭存放地點傳喚被告，被告本人收受傳票並
    到庭應訊，有傳票回證及筆錄附卷可按，又本院當庭勘驗被告騎乘到院之機車，
    確係向告訴人購買之前開機車無誤，並經告訴人代理人甲○○確認無訛，有筆錄
    在卷可稽，可見該標的物並無被遷移情形，因此僅告訴人之指訴，自難認被告涉
    犯上開罪嫌，被告所為，核與動產擔保交易法第三十八條之規定有間。此外，本
    院復查無其他積極證據足資證明被告有何犯行，自應為無罪之諭知。
據上論斷，應依刑事訴訟法第三百零一條第一項，判決如主文。
中      華      民      國      八十九      年      一    月    十三    日
                                台灣台中地方法院刑事第七庭
                                    法  官  林郁婷
右正本證明與原本無異。
如不服本判決，應於送達後十日內向本院提出上訴狀 （須附繕本） ，上訴於台灣高
等法院台中分院。
    書記官
中      華      民      國      八十九      年      一    月    十三    日


司法院資訊處製作；財團法人民間司法改革基金會備份。
